【裁判字號】    97,訴,600
【裁判日期】    970729
【裁判案由】    傷害致死
【裁判全文】
臺灣臺南地方法院刑事判決               97年度訴字第600號
公  訴  人  臺灣臺南地方法院檢察署檢察官
被      告  乙○○
指定辯護人  本院公設辯護人 甲○○
上列被告因傷害致死案件，經檢察官提起公訴（97年度偵字第
1731、3868號），本院判決如下：
    主  文
乙○○犯傷害致人於死罪，累犯，處有期徒刑柒年拾月。
    事  實
一、乙○○曾因違反洗錢防制法案件，為台灣板橋地方法院93年
    度簡字第4845號判處有期徒刑四月確定，於民國（下同）94
    年5月6日易科罰金執行完畢。嗣於97年1月8日15時10分許，
    駕駛牌照：Y8-5097號自用小貨車，至臺南縣關廟鄉○○路
    與武聖路口之「關廟市場」內，行駛於攤位間之通道欲至渠
    父親所經營之攤位載菜，適有郭榮田手牽腳踏車在前方擋住
    乙○○自用小貨車去路，乙○○即按喇叭示意郭榮田讓路，
    引起郭榮田不滿，雙方因此發生口角，乙○○竟基於傷害之
    犯意，出拳毆打郭榮田臉部及後腦杓，致郭榮田倒地受傷。
    經警據報趕至現場將郭榮田送醫，仍因頭部外傷、顱骨骨折
    、顱內出血引起中樞神經休克，延至同日21時6分許死亡。
二、案經臺南縣警察局歸仁分局報告臺灣臺南地方法院檢察署檢
    察官偵查起訴。
    理  由
一、本件有關以下所引用之供述或非供述證據，公訴人、被告於
    本案言詞辯論終結前，並未爭執其證據能力，本院審酌前開
    證據之作成或取得之狀況，並無非法或不當取證之情事，亦
    無顯不可信或證據力明顯過低之情形，復經本院於審判期日
    就上開證據依法進行調查、辯論，依刑事訴訟法第一百五十
    九條之五規定，均具有證據能力，合先敘明。
二、訊之被告對於上揭犯罪事實，業於警詢、偵查與本院審理時
    坦承不諱，據其供承：該關廟市○○道狹窄，伊駕駛自小貨
    車行駛其間時，被害人將腳踏車停放通道中間，伊按喇叭示
    意被害人將腳踏車牽離，被害人未立即牽離，且罵三字經，
    二人遂發生口角，伊乃下車質問被害人為何罵人，被害人推
    伊一把，伊乃朝被害人臉部與後腦勺打了二下，被害人即倒
    地等情，核與證人余曾金玉於警詢中證述：「我每日下午13
    時許都會到我女兒在關廟市場內所開設的雜貨店幫忙看顧．
    ．．約到下午15時10分，我忽然有聽到二人大聲互相對罵，
    我沒理會還是繼續閉目休息，但是我忽然聽到有人開車門下
    車，接著就聽到三聲非常大聲的打人聲音，我就睜開眼睛，
    接著走出我的店前查看，當時看到死者郭榮田躺臥在地上，
    而打他的男子就開這藍色自小貨車離開到達他所開設的菜攤
    （該菜攤也在市場內）停好載菜。」、「（妳看顧的雜貨店
    距離乙○○毆打郭榮田的位置約多遠？）大約步行5步（約
    3-4公尺）的距離」、「我有聽到雙方都大罵『幹你娘機八
    』（台語）等穢語」（警卷第8-10頁），復於偵查中結證稱
    ：「我探頭出去看，我看到郭榮田躺在地下，我看到乙○○
    正發動車子，接著開到他父親的攤位」、「（那個通道有多
    寬？）大約二公尺多，只能容一輛小貨車通過」、「他們二
    人互相對罵五字經」（97相字第48 號卷第34-35頁）等事實
    ，互核相符，亦與證人李茂勳、盧鳳華於警詢陳述所見聞之
    事實相吻合。而被害人郭榮田因遭被告毆打倒地，致受有頭
    部外傷、腦挫傷、顱骨線狀骨折、顱內出血等傷害，致引起
    中樞神經休克，經送醫不治死亡乙節，有97年1月8日台南市
    立醫院法醫參考病歷摘要表附卷（97相字第48卷第10頁）可
    證，並經台灣台南地方法院檢察署檢察官督同檢驗員相驗、
    會同法醫師解剖並鑑定死因屬實，製有勘驗筆錄與照片、解
    剖筆錄與照片、解剖過程錄影帶、相驗屍體證明書及法務部
    法醫研究所（97）醫剖字第0971100067號解剖報告書與鑑定
    報告書各一份在卷可稽。被告上開自白核與事證相符，犯行
    洵堪認定。
三、核被告所為，係犯刑法第二百七十七條第二項傷害致人於死
    罪。查被告於94年間因違反洗錢防制法案件，為台灣板橋地
    方法院93年度簡字第4845號判處有期徒刑四月確定，甫於94
    年5月6日易科罰金執行完畢，有台灣高等法院被告前案紀錄
    表在卷足憑，素行非佳。被告於前案執行完畢後五年內故意
    再犯有期徒刑以上本案之罪，為累犯，應依刑法第四十七條
    第一項之規定加重其刑。審酌被告於行為時36歲，四肢健全
    ，年輕力壯，而被害人七十八歲，年事已高，均有二人年籍
    資料在卷可稽，被害人於被告駕駛自小貨車行經狹窄市○○
    道時，將腳踏車停放通道中央，固有不當，然被告未以禮貌
    方式請被害人讓路，卻以按喇叭之粗暴方式示意被害人遷離
    腳踏車，而致引起被害人不快，嗣因被害人未即時遷離腳踏
    車，被告即下車與之理論，並恃其年輕力壯，毆打年老體弱
    之被害人，致被害人倒地受傷，送醫不治死亡，被告非但欠
    缺自我克制能力，對他人亦無同理心，復審酌被告高中肄業
    之智識程度、犯後坦承犯行之態度暨迄未與被害人家屬達成
    和解等一切情狀，爰量處如主文所示之刑，以資警懲。
據上論斷，應依刑事訴訟法第二百九十九條第一項前段，刑法第
四十七條第一項、第二百七十七條第二項前段，判決如主文。
本案經檢察官丙○○到庭執行職務
中    華    民    國    97    年    7    月    29    日
                  刑事第五庭  審判長法  官  沈揚仁
                                    法  官  林欣玲
                                    法  官  林逸梅
以上正本證明與原本無異。
如不服本判決應於收受本判決後10日內向本院提出上訴書狀，並
應敘述具體理由。如未敘述上訴理由者，應於上訴期間屆滿後20
日內向本院補提理由書狀（均須按他造當事人之人數附繕本）「
切勿逕送上級法院」。
                                    書記官  郭純瑜
中    華    民    國    97    年    7     月    30    日
附錄論罪科刑法條
中華民國刑法第277條
（普通傷害罪）
傷害人之身體或健康者，處 3 年以下有期徒刑、拘役或 1 千元
以下罰金。
犯前項之罪因而致人於死者，處無期徒刑或7年以上有期徒刑；
致重傷者，處3年以上10年以下有期徒刑。


司法院資訊處製作；財團法人民間司法改革基金會備份。
